---
title: "ad2-titanic-arvoredecisao"
author: "Antonio Ricardo Marque Junior"
date: "9 February 2015"
output: html_document
---

Titanic: Machine Learning from Disaster

A partir dos dados fornecidos pela plataforma Kaggle (https://www.kaggle.com/c/titanic-gettingStarted/), foi feita uma análise sob
uma árvore de decisão, que considera variáveis referentes aos passageiros como sexo, classe (Primeira, Segunda ou Terceira) e outros, para assim realizar uma predição sobre a chance de sobrevivência de um passageiro. Será gerada uma árvore de decisão onde os nós possuirão um valor booleano, representando assim se o grupo inserido em cada nó, sobreviveria ou não. A partir da análise das variáveis consideradas, os nós possuirão filhos que representam um subgrupo do nó pai, com novos valores indicando novas chances de sobrevivência.


Iremos considerar o conjunto de dados fornecido: train.csv 
```{r}
train <- read.csv("train.csv")
summary(train)
```


```{r}
# carregando pacotes decision tree plotting
library(rpart)
library(rattle)
library(rpart.plot)
library(RColorBrewer)
```

Utilizando a library rpart, iremos gerar nossa árvore citada no início deste documento. Neste caso, nossa variável de interesse indica se o
passageiro sobreviveu ou não (train$Survived) e utilizaremos outras variáveis para realizar a predição.

Aqui, mostramos o número de homens e mulheres.
```{r}
  summary(train$Sex)
```

També podemos analisar a proporção de homens e mulheres que sobreviveram. 
```{r}
prop.table(table(train$Sex, train$Survived))
```

Uma ideia inicial que podemos extrair da tabela acima é de que mulheres eram minoria na embarcação e que tinham mais chances de sobreviver.

Outra forma de visualizar a tabela seria pela porcentagem sobrevivência de cada classe. Na tabela abaixo, visualizamos com mais clareza que as mulheres tinham mais chance de sobreviver.
```{r}
prop.table(table(train$Sex, train$Survived), 1)
```


Considerando mais variáveis, iremos gerar uma árvore de decisão que terá como variável de estudo train$Survived, indicando se um passageiro sobreviveu ou não. Como neste caso não queremos uma predição sob variáveis contínuas, indicamos que para a função rpart, o método que queremos
só assume duas opções (method="class")
```{r}
fit <- rpart(Survived ~ Pclass + Sex + Age + SibSp + Parch + Fare + Embarked, data=train, method="class")
fancyRpartPlot(fit)
```

Analisando a árvore de decisão gerada para o problema, temos um nó raiz onde representa o grupo com todos os passageiros (indicado pelo 100%),
e porcentagens relativas à sobrevivência deste grupo. 0.62 representa o percentual de passageiros que não sobreviveu, enquanto que 0.38 representa os que sobreviveram. O valor 0 indica que, como a maioria do grupo não sobreviveu, o grupo representado por este nó provavelmente não sobreviverá.
Os filhos diretos deste nó raiz são gerados a partir da decisão "Sex=male", onde o filho à esquerda representa o grupo de homens e o da direita, o grupo das mulheres. Para o nó que representa os passageiros do sexo feminino, temos que as mulheres representam 35% dos passageiro, onde 74% sobrevivem ao desastre. Como o percentual de sobrevivência é maior que o de não-sobrevivência, este nó é rotulado como um grupo que tem chances de sobreviver.
Partindo do último nó aqui citado, a nova regra de decisão diz respeito à classe do passageiro (Pclass >= 2.5). O filho à direito representa o grupo de mulheres que estavam na primeira classe (classP < 2.5). Este grupo representa 19% das mulheres e mostra que 0.95 sobrevivem. Sendo assim, podemos concluir que se o passageiro era mulher e estava na primeira classe, é quase que certo que este irá sobreviver.

Já para o nó à esquerda da raiz, que representa os passageiros do sexo masculino, mostra que 81% não sobrevive e, caso a idade seja maior que 6 anos, esta porcentagem sobe para 83%. Um fato curioso é que para crianças com 6 anos ou menos, caso possuissem 3 ou mais irmãos, todas sobrevivem. 

Simplificando o modelo descrito anteriormente, agora consideraremos apenas as variáveis sexo, idade e classe, afim de identificar se no salvamento, a quem foi dado a prioridade.

```{r}
fit <- rpart(Survived ~ Pclass + Sex + Age, data=train, method="class")
fancyRpartPlot(fit)
```

Uma informação complementar que podemos extrair dessa nova árvore, é em relação às idades para o grupo das mulheres, onde para mulheres com idade inferior a 12 anos tem mais chances de sobreviver.

A variável Fare (train$Fare) parece dizer a respeito de quanto os passageiros desenbolsaram para embarcar na viagem. Seria interessante uma predição que verifique se quem pagou mais, "sobreviveu mais". A partir daí, foi montada uma árvore com a variável de interesse ainda sendo Survived, e as demais Fare e Pclass. Desta iremos realizar a predição analisando a variável Survived de forma contínua (method="anova").

```{r}
fit <- rpart(Survived ~ Fare + Pclass, data=train, method="anova")
fancyRpartPlot(fit)
```

Neste novo formato dos nós, temos o valor de n que representa o número de passageiros, a porcentagem em relação ao número total de passageiros e a chance de sobrevivência para cada nó. O nó folha à extrema direita da árvore, representa passageiros que não são da terceira classe (classe média e alta) que tiveram as tarifas mais altas. Estes se encontram no grupo com maior chance de sobrevivência (0.73).
Um fato curioso dessa predição está em um grupo de 11 passageiros da terceira classe, com uma tarifa maior ou igual a 14, onde todos sobreviveram. 




